【裁判字號】    89,交上訴,17
【裁判日期】    890303
【裁判案由】    過失致死等
【裁判全文】
臺灣高等法院刑事判決                  八十九年度交上訴字第一七號
    上  訴  人
    即  被  告  甲○○
    選任辯護人  邱松根
右上訴人因業務過失致死案件，不服臺灣宜蘭地方法院八十八年度交訴字第五二號，
中華民國八十八年十二月三十日第一審判決（起訴案號：臺灣宜蘭地方法院檢察署八
十八年度偵字第一二二四、一六一四號）提起上訴，本院判決如左：
    主      文
上訴駁回。
    事實及理由
一、本案經本院審理結果，認被告甲○○從事業務之人，因業務上之過失致人於死，
    處有期徒刑一年。其認事用法及量刑均無不當，應予維持，並引用第一審判決記
    載之事實、理由及證據。（原判決理由欄三、第二行中段「其以一行為觸犯上開
    二罪」下加添「其以一個業務過失，造成乙○○、陶思寧、陶思受傷」字樣）
    。
二、被告上訴意旨略以：由被告煞車痕跡只有五．三公尺顯示當時被告方面車速僅約
    三十公里，並非五、六十公里，係對方越線駕入被告車道，被告為期閃避急予煞
    車左閃，方越線到對向車道云云。查：被告於肇事後當日下午四時四十五分警訊
    時供稱：「．．．當時我駛入彎道時，發現一部自小客ＬＫ－０七七二（對方車
    道，往花蓮方向）行駛近中心線，此時距離很近，我便緊急煞車，而對方車又向
    右靠行駛而肇事．．．當時肇事時是空車，車速約五十－六十公里左右．．．」
    次日中午十二時二十分，檢察官相驗後初訊被告，據稱：「．．．我要左轉彎，
    看到對方車在他車道靠近中心線行駛，他尚未入自己車道，我緊急煞車，他車
    雖然有筰回自己車道，但已來不及撞上他的車．．．我時速約五十－六十公里，
    我因當時心情很不好，本來不想開，之前我在和平有為了閃車，車右側有擦撞到
    隧道壁，才把車開回來，途中又發生車禍撞到死者．．．我有過失，我如果沒有
    把煞連踩死，方向盤也不會失控，可能就不會撞得那麼嚴重。」按被告以上陳述
    ，係於車禍發生後未幾所為，其記憶較為清楚，不及思考卸責或為法律刑責之諮
    詢，應較可信。由以上自白可得：(一)被告當時車速約在五十至六十公里。(二)被害
    人行連雖近中心線，但並未越線。(三)被告係在甫發生採到隧道壁之小車禍後，心
    情不好狀況下再度開車肇事。第查：被害人當時駕駛小客車，車體較小，轉面
    積不大，於當地彎道，並無必要駛入對向車道。反之，被告駕駛半聯結車，車體
    既長又大，轉時需較大面積，自有駛入對向車道之可能，兼以車速太快，終於
    發生重大車禍。另依被告辯護人所提交通部六十六年十月二十七日交路（六六）
    字第一０二七五號函狀「汽車煞車距離、行車速度及道路摩擦係數對照表」」之
    適用，已表明「至在彎道、坡道、起伏路面煞車時，原則上仍可適用該表，但應
    就各該道路實際路況，依據學理研究其對車速之影響，加以修正，無法此照該表
    訂定適用於各種特殊路況之車速推算表。」再依卷附警製道路交通事故調查報告
    表及相片顯示，車禍當地為彎道，照交通部前揭函示，自無法完全依上開摩擦係
    數表推定被告當時車道僅為三十至三十五公里。揆之卷附車禍相片，被害車輛僾
    損之鉅，應以被告自白之時速約五十至六十公里為可採。綜上析論，足見被告上
    訴本院所辯，均不足為其有利之考量。應認被告上訴為無理由，予以駁回。
據上論斷，應依刑事訴訟法第三百六十八條、第三百七十三條判決如主文。
本案經檢察官錢漢良到庭執行職務。
中     華     民     國    八十九   年       三       月    三       日
                             臺灣高等法院刑事第 六 庭
                                 審判長法  官  陳  春  秋
                                       法  官  高  明  哲
                                       法  官  梁  力  求
右正本證明與原本無異。
如不服本判決應於收受送達後十日內向本院提出上訴書狀，其未敘述上訴之理由者並
得於提起上訴後十日內向本院補提理由書（均須按他造當事人之人數附繕本）。
                                       書記官  胡      儀
中     華     民     國    八十九   年       三       月       六       日
附錄：本案論罪科刑法條全文
刑法第二百七十六條第二項：
從事業務之人，因業務上之過失犯前項之罪者，處五年以下有期徒刑或拘役，得併科
三千元以下罰金。


司法院資訊處製作；財團法人民間司法改革基金會備份。
